最高法院刑事判決
111年度台上字第4658號
上  訴  人  高○○                   




上列上訴人因家暴傷害案件，不服臺灣高等法院中華民國111年5
月19日第二審判決（111年度上訴字第197號，起訴案號：臺灣新
北地方檢察署109年度偵字第39289號），提起上訴，本院判決如
下：
    主  文
上訴駁回。
    理  由
一、關於傷害部分：
  ㈠按刑事訴訟法第377條規定，上訴於第三審法院，非以判決違
    背法令為理由，不得為之。是提起第三審上訴，應以原判決
    違背法令為理由，係屬法定要件。如果上訴理由書狀並未依
    據卷內訴訟資料，具體指摘原判決不適用何種法則或如何適
    用不當，或所指摘原判決違法情事，顯與法律規定得為第三
    審上訴理由之違法情形，不相適合時，均應認其上訴為違背
    法律上之程式，予以駁回。
  ㈡本件原審審理結果，認定上訴人高○○有如原判決事實欄所載
    家庭暴力傷害之犯行明確，因而維持第一審論處上訴人犯傷
    害罪刑之判決，駁回上訴人在第二審之上訴，已詳敘其調查
    、取捨證據之結果及憑以認定犯罪事實之心證理由。並就上
    訴人否認犯行之供詞及所辯各語，認非可採，予以論述及指
    駁。
  ㈢證據之取捨、證明力之判斷及事實之認定，俱屬事實審法院
    裁量判斷之職權，此項職權之行使，倘未違背客觀存在之經
    驗法則或論理法則，並已於理由內詳述其取捨證據之理由，
    自不得任意指為違法，而執為適法之上訴第三審理由。原判
    決綜合上訴人部分供述，證人乙○○（告訴人）、丙○○之證述
    ，卷附驗傷診斷書，及案內其他證據資料，相互勾稽結果，
    憑以認定上訴人如何徒手揮拳毆打乙○○之頭部，致乙○○受有
    頭部挫傷之犯罪事實，依序記明所憑之證據及認定之理由。
    另針對驗傷診斷書標示乙○○受傷位置在「後腦杓正下方」，
    雖與乙○○指述位置有些微差距，然其確有實際受傷，亦與其
    於案發當時向警方告稱，並經記載於家庭暴力通報表上案情
    陳述之內容相符，已論述綦詳。凡此，概屬原審採證認事職
    權之適法行使，所為論理說明，並不悖乎論理法則及經驗法
    則，亦非僅憑乙○○之指述為唯一證據，尤非單以推測或擬制
    之方法為裁判基礎，經核並無違誤。上訴意旨置原判決所為
    明白論斷於不顧，仍持已為原判決指駁之陳詞再事爭辯，漫
    指原判決有違經驗、論理等證據法則及調查未盡之違法，並
    非上訴第三審之適法理由。
  ㈣當事人、辯護人聲請調查之證據，法院認為不必要者，得依
    刑事訴訟法第163條之2第1項以裁定駁回之，或於判決理由
    予以說明。而待證事實已臻明瞭無再調查之必要者，應認為
    不必要，亦為同法條第2項第3款所明定。本件原判決綜合卷
    內證據資料，已足為上訴人確有本件犯行之認定，並就上訴
    人聲請勘驗密錄器錄音內容，敘明乙○○所指受傷位置與其確
    有受傷無涉，而上訴人之第一審辯護人製作之錄音譯文內容
    縱令屬實，然亦非指案發當天情形，且本件事證已明，上開
    聲請，核無調查必要之理由甚詳。該部分既欠缺調查之必要
    性，原審未另為無益之調查，依前揭說明，自無違法可指。
    上訴意旨仍憑己見執以指摘，亦非合法之第三審上訴理由。
  ㈤綜合前旨及其他上訴意旨，無非係置原判決所為明白論斷於
    不顧，徒憑己意而為相異評價，重為事實之爭執，或對於事
    實審法院取捨證據與自由判斷證據證明力之職權行使，徒以
    自己說詞，任意指為違法，或單純為事實上枝節性之爭辯，
    與法律規定得為第三審上訴理由之違法情形，不相適合。上
    訴人此部分上訴違背法律上之程式，應予駁回。
二、關於毀損部分：
  ㈠刑事訴訟法第376條第1項所列各款之案件，就經第一審判決
    有罪，而第二審駁回上訴或撤銷並自為有罪判決者，不得上
    訴第三審法院。參諸該條項規定甚明。
　㈡本件上訴人毀損部分，原判決係維持第一審論處上訴人犯毀
    損罪刑之判決，駁回其此部分在第二審之上訴，核屬刑事訴
    訟法第376條第1項第1款之案件。依前開說明，既經第二審
    判決，自不得上訴於第三審法院，上訴人猶提起上訴，顯為
    法所不許，此部分亦應予駁回。
據上論結，應依刑事訴訟法第395條前段，判決如主文。
中　　華　　民　　國　　111 　年　　11　　月　　30　　日
                  刑事第八庭審判長法　官  何菁莪
                                  法　官  朱瑞娟
                                  法　官  劉興浪
                                  法　官  黃潔茹
                                  法　官  何信慶
本件正本證明與原本無異
                                  書記官  王毓嫻
中　　華　　民　　國　　111 　年　　12　　月　　6 　　日